# 持有待售处置组中非交易性权益工具投资，处置时的处理

提问人：crosscornor 时间：2019-09-28 09:43:49
请教陈版，如果持有待售的处置组当中包含非交易性权益工具投资，原投资在核算时公允价值变动的借方和损失，在处置时是转入资产处置损益还是转留存收益？

回答人：chenyiwei
和单独处置非交易性权益工具投资的情形相同，处置价款与账面价值的差额，以及原累积的其他综合收益，均应直接转入留存收益。